臺灣臺北地方法院交通事件裁定　　　　　　　九十一年度交聲字第三六八號
　　異議人即
　　受處分人　乙○○
右列受處分人因違反道路交通管理處罰條例案件，對於臺北市交通事件裁決所中華民
國九十一年三月十四日所為之處分（原處分案號：北市裁三字第裁二二－Ｚ0000
0000號）聲明異議，本院裁定如左：
        主      文
異議駁回。
        理      由
一、按汽車駕駛人有飲酒後其吐氣所含酒精成份超過每公升０．二五毫克以上者，不
    得駕車，為道路交通安全規則第一百十四條第二款定有明文；又汽車駕駛人，駕
    駛汽車經測試檢定有酒精濃渡超過規定標準者，處新台幣（下同）一萬五千元以
    上六萬元以下罰鍰，並當場禁止其駕駛及吊扣其駕駛執照一年，道路交通管理處
    罰條例第三十五條第一項第一款亦定有明文。又依違反道路交通管理事件統一裁
    罰標準及處理細則所訂之違反道路交通管理事件統一裁罰標準表亦明定駕駛人飲
    酒後其吐氣所含酒精成份超過每公升０．四毫克以上未滿○．五五毫克者，如駕
    駛小型車，在期限內到案聽候裁決者，處新台幣三萬四千五百元，並當場禁止其
    駕駛及吊扣其駕駛執照一年。
二、本件受處分人即異議人乙○○於民國九十一年一月十七日凌晨一時二十九分左右
    ，飲酒後，仍駕駛車號Ａ八－四七五號營業用小貨車，行經國三公路北向二十九
    公里附近路段，為執行臨檢勤務之國道公路警察局任務編組第九警察隊木柵分隊
    員警甲○○攔檢，並檢測受處分人飲酒後其吐氣所含酒精濃度成份為每公升０．
    四六毫克，已有酒精濃度過量情形，遂以受處分人有違反道路交通管理處罰條例
    第三十五條第一項第一款之行為掣單舉發，受處分人收受舉發單後，並於應到案
    日期前申訴，原處分機關函請舉發機關調查結果，仍認受處分人有上開違規行為
    ，乃依道路交通管理處罰條例第三十五條第一項第一款及違反道路交通管理事件
    統一裁罰標準及處理細則所訂之違反道路交通管理事件統一裁罰標準表之規定，
    裁處受處分人三萬四千五百元罰鍰，並吊扣其駕駛執照一年。
三、本件受處分人乙○○固坦承飲酒，惟辯稱：伊車輛拋錨該處，因天冷等待道路救
    援，遂飲用車內放置之米酒，並未酒後駕車云云。經查：本件受處分人即異議人
    乙○○於民國九十一年一月十七日凌晨一時二十九分許，飲酒後駕駛車號Ａ八－
    四七五號營業用小貨車，行經前開地點，因故障停放在上開路段，為執行巡邏勤
    務之員警甲○○發現，並檢測受處分人飲酒後其吐氣所含酒精濃度成份為每公升
    ０．四六毫克等情，業據證人即舉發之員警甲○○證述綦詳，核與受處分人於警
    訊中供稱於九十一年一月十六日下午十時至十一時在台北縣新店市飲酒後，要往
    深坑相符，此有國道公路警察局取締酒醉駕車簡易筆錄及序號即器號○一六九四
    ○號之呼氣酒精測試器所測試之酒精測試表影本附卷可稽。至用以測試受處分人
    酒精濃度之呼氣酒精測試器係經濟部標準檢驗局檢定合格，亦有經濟部標準檢驗
    局呼氣酒精測試器檢定合格證書影本附卷可佐。是本件用以酒測之呼氣酒精測試
    器，其測試之準確性應可認定，況交通警員掣單舉發違反道路交通管理處罰條例
    所列之違規事實，本質上為行政處分，係公務員基於職務上權力，依法就特定之
    具體事件所為具有公法上效果之單方行政行為，基於公務員為公法上行為具有公
    信力之原則，該行政處分當可被推定為真正，從而，受處分人既未就執勤警員之
    舉發有誤提出相關證據以供調查，本院經查亦無任何證據足資證明其有捏造事實
    違法取締之情事，則執勤警員本其維護通秩序、安全職責所為之舉發，自應受到
    合法、正確之推定。從而，受處分人空言所辯，尚難採信，本件受處分人有駕駛
    汽車酒精濃度過量之違規行為，至堪認定，原處分機關依道路交通管理處罰條例
    第三十五條第一項第一款及違反道路交通管理事件統一裁罰標準及處理細則所訂
    之違反道路交通管理事件統一裁罰標準表之規定裁處罰鍰三萬四千五百元，並吊
    扣其駕駛執照十二個月，核無違誤，本件受處分人之異議為無理由，自應將其異
    議駁回。
四、據上論斷，應依道路交通案件處理辦法第十九條，裁定如主文。
中      華      民      國    九十一    年      八      月    十二   日
                          臺灣臺北地方法院交通法庭
                                    法  官  劉  嶽  承
右正本證明與原本無異。
如不服本裁定，應於裁定送達後五日內向本院提出抗告狀。
                                    書記官  江  虹  儀
中      華      民      國    九十一    年     八      月    十三    日
